臺灣高等法院刑事判決　　　　　　　　 94年度上易字第595號
上　訴　人　臺灣臺北地方法院檢察署檢察官
被　　　告　甲○○
上列上訴人因被告違反毒品危害防制條例案件，不服臺灣臺北地
方法院93年度易字第1288號，中華民國94年3月1日第一審判決（
起訴案號：臺灣臺北地方法院檢察署93年度毒偵字第1471號），
提起上訴，本院判決如下：
    主  文
上訴駁回。
    事  實
一、甲○○前於民國91年3月間因施用安非他命，違反毒品危害
    防制條例案件，經臺灣臺北地方法院以92年度毒聲字第1505
    號裁定送觀察、勒戒後，因無繼續施用毒品傾向，而由臺灣
    臺北地方法院檢察署檢察官於92年9月4日以該署92年度毒偵
    字第1554號不起訴處分書為不起訴處分，竟不知悔改，於93
    年4月1日，在其台北市○○區○○路臨650之6號家中施用第
    二級毒品安非他命一次，嗣由台北市政府警察局內湖分局員
    警持臺北地方法院法官核發之搜索票於同日下午1時許至其
    上址住處執行搜索，查獲甲○○持有如附表編號１所示之安
    非他命一包及其所有供其施用安非他命所用，如附表編號２
    、３所示之吸食器一組及玻璃球吸食器一個，並採集其尿液
    送驗後發現有安非他命陽性反應，而知上情。
二、案經台北市政府警察局內湖分局移送台灣台北地方法院檢察
    署檢察官偵查後聲請簡易判決處刑，經台灣台北地方法院認
    不宜以簡易判決處刑，改依通常程序審理。
    理  由
一、被告甲○○施用第二級毒品安非他命之犯罪事實，迭經被告
    於原審及本院審理時自白不諱（見原審卷第14頁、本院卷第
    17頁、26頁），且其於前述時地為警查獲，採尿送臺灣尖端
    先進生技醫藥股份有限公司檢驗後，結果呈甲基安非他命陽
    性反應，有該公司93年4月8日之濫用藥物檢驗報告乙份附卷
    足憑（見毒偵字第1471號偵查卷第2頁參照）；被告所持有
    如附表編號１所示之透明晶體，經送驗後，鑑驗結果確有甲
    基安非他命之成分，亦有由台北市政府警察局所出具之該局
    93年6月29日北市鑑毒字第164號鑑驗通知書在卷可憑（見毒
    偵字第1471號偵查卷第5頁），此外復有扣案如附表編號
    ２、３之玻璃球吸食器一個及吸食器一組可資佐證，足徵被
    告自白與事實相符，自得作為判斷之依據。本件事證明確，
    被告甲○○施用第二級毒品安非他命之犯行，堪以認定，應
    依法論科。
二、核被告甲○○所為，係犯毒品危害防制條例第10條第2項之
    施用第二級毒品罪。被告施用安非他命前持有安非他命之行
    為為其施用安非他命之高度行為所吸收，不另論罪。被告有
    事實欄所載施用第二級毒品安非他命，經法院送觀察、勒戒
    後，因無繼續施用毒品傾向，而由台北地檢署檢察官處分不
    起訴之事實，有本院前案紀錄表１份在卷足憑，並有上開案
    件處分書附原審卷可稽（見原審卷一第15頁）。
三、原審以被告甲○○犯行事證明確，並審酌被告前已因施用毒
    品，受有一次觀察勒戒之保安處分，又再為本件犯罪，顯見
    其未因前所受保安處分而決心改過暨其智識程度、品行、犯
    後尚能坦承犯行犯後態度良好等一切情狀，及檢察官對被告
    具體求刑有期徒刑四月等情，量處有期徒刑四月，並諭知易
    科罰金之折算標準。至扣案如附表編號１之所示之物，業經
    鑑驗明確為安非他命無誤，爰依毒品危害防制條第18條第1
    項前段規定，諭知沒收銷燬之。另於扣案附表編號２、３所
    示之吸食器及玻璃球吸食器，業據被告於原審審理時供稱為
    其所有供其施用安非他命所用之物，且非專供施用毒品所用
    （見原審卷二第15頁），因認上開吸食器均不宜發還被告繼
    續持有，均有沒收之必要，依刑法第38條第1項第2款、第3
    項規定併予宣告沒收。經核其認事用法均無違誤，量刑亦甚
    妥適，應予維持。
四、檢察官上訴意旨以：被告基於概括犯意，於93年7月16日20
    時為警查獲前回溯96小時（不包括為警查獲後至採尿前無法
    施用之時間），在台北市○○區○○路臨650之6號施用第二
    級毒品安非他命之犯行，與本件之犯罪時間緊接，手段相同
    ，所犯罪名又同一，顯係基於概括犯意反覆為之，為連續犯
    ，依審判不可分原則，應為起訴效力所及，原審未及斟酌審
    判，難認允當云云。惟查：
  (一)、被告於原審審理時雖辯稱沒有施用安非他命，而否認有台
      北地檢署93年毒偵字第1862號之併辦意旨犯行（見原審卷
      二第14頁），惟其於本院準備程序中業已供承：93年7月
      16日伊忘記是在那裡吸用，好像是去朋友家吸用、「（93
      年4月1日就已要改不吸用毒品，為何7月16日又吸用？）
      因為我那天回松山去做工，碰到朋友，他就找我去他家吸
      用，是臨時想到才吸用的，原本沒有要吸用，是朋友招呼
      下才吸用的」等語（見本院卷第18頁），復於審理中供稱
      ：是朋友邀伊吸用，才起意吸用的、7月16日是臨時起意
      的等語（見本院卷第26頁、28頁），是被告雖自承有吸用
      毒品之犯行，然業已供稱檢察官函請併辦之犯行係臨時起
      意。且本件起訴書所起訴之時間是「93年4月1日」，而檢
      察官函請併辦之台北地檢署93年度毒偵字第1862號案件之
      犯罪時間是「93年7月16日」，前後相距達三個月之久，
      更難認該併辦部分與本院前述對被告為論罪科刑部分有時
      間緊接、以概括犯意而為之連續犯裁判上一罪之關係。
  (二)、況被告於本院訊問時亦自承於93年4月1日經警查獲後，實
      有想要戒除毒品，更因此疏離朋友與朋友避不見面，甚且
      從台北松山搬到桃園居住，以求戒斷毒癮（見本院卷第17
      頁），益徵檢察官函請併辦理部分之犯行，是被告甲○○
      自本件查獲後在其欲戒斷毒癮期間，因禁不住朋友邀約後
      臨時起意而為之至明，與本件起訴之事實，並非基於概括
      犯意而為至明，無審判不可分之關係，本院自無從合一審
      判，應退回檢察官另行偵查處理。檢察官仍執此而為上訴
      之理由，為無可採，應予駁回。
據上論斷，應依刑事訴訟法第368條，判決如主文。
本案經檢察官黃東焄到庭執行職務。
中　　華　　民　　國　　94　　年　　5 　　月　　31　　日
　　　　　　　　　刑事第二庭    審判長法　官  蔡  長  溪
　　　　　　　　　　　　　　　　　    法　官  楊  貴  志
　　　　　　　 　 　　　　　　　　　　法　官  林  俊  益
以上正本證明與原本無異。
不得上訴。
                                      書記官  廖  月  女
中　　華　　民　　國　　94　　年　　6 　　月　　1 　　日
附錄：本案論罪科刑法條全文
毒品危害防制條例第10條
施用第 1 級毒品者，處六月以上五年以下有期徒刑。
施用第 2 級毒品者，處三年以下有期徒刑。
附表：
┌──┬────┬────┬─────────────┐
│編號│ 名 稱  │ 數  量 │ 扣 押 物 品 清 單 編 號  │
├──┼────┼────┼─────────────┤
│ １ │安非他命│淨重零點│臺灣臺北地方法院檢察署93年│
│    │        │零玖公克│度綠保管字第1447號        │
│    │        │，鑑驗後│                          │
│    │        │尚餘零點│                          │
│    │        │零捌公克│                          │
│    │        │。      │                          │
├──┼────┼────┼─────────────┤
│ ２ │安非他命│ 壹  組 │臺灣臺北地方法院檢察署93年│
│    │吸食器  │        │度藍保管字第0707號編號１  │
├──┼────┼────┼─────────────┤
│ ３ │玻璃球吸│ 壹  個 │同上編號２                │
│    │食器    │        │                          │
└──┴────┴────┴─────────────┘
